最高法院刑事判決　　　　　　一○○年度台上字第一六四八號
上　訴　人　尤○○
選任辯護人　王培欣律師
上列上訴人因妨害性自主案件，不服台灣高等法院花蓮分院中華
民國一００年一月十二日第二審判決（九十九年度上訴字第二三
三號，起訴案號：台灣台東地方法院檢察署九十八年度偵字第一
二０號），提起上訴，本院判決如下：
    主  文
上訴駁回。
    理  由
按刑事訴訟法第三百七十七條規定，上訴於第三審法院，非以判
決違背法令為理由，不得為之。是提起第三審上訴，應以原判決
違背法令為理由，係屬法定要件。如果上訴理由書狀並未依據卷
內訴訟資料，具體指摘原判決不適用何種法則或如何適用不當，
或所指摘原判決違法情事，顯與法律規定得為第三審上訴理由之
違法情形，不相適合時，均應認其上訴為違背法律上之程式，予
以駁回。本件原判決撤銷第一審之判決，改判仍論處上訴人尤仕
平對心智缺陷之人強制性交罪刑，已引用第一審判決書所記載之
事實及證據，論敘綦詳。而以上訴人於原審審理中，已與被害人
甲女（姓名詳卷）之家屬達成和解，彌補其損害，第一審法院判
決時，未及為量刑上之審酌，因予撤銷，審酌刑法第五十七條各
款所列事項等一切情狀，改判適當之刑，理由內亦已詳加論列。
復說明上訴人明知被害人係重度智能障礙之女子，竟藉機對之強
制性交，綜合其犯罪情狀觀之，殊無可資憫恕之處，不得依刑法
第五十九條規定酌減其刑，亦不宜為緩刑之宣告。上訴人請求酌
減其刑及諭知緩刑，無從准許。所為論敘，俱有卷存之證據資料
可資覆按。從形式上觀察，並無判決違背法令之情形存在。再查
原判決以上訴人之責任為基礎，詳酌刑法第五十七條各款所列事
項等一切情狀，而為刑之量定，未逾法定刑度，亦無失出失入之
情形，不生違背法令之問題。至上訴人在第一審法院是否即已表
示認罪，不影響原判決關於其犯罪情狀是否顯可憫恕之論斷及刑
之量定。上訴意旨漫稱其於第一審法院審理中即表示認罪，原判
決認係原審審理中始行認罪，與卷證不符。且對於上訴人與甲女
家屬達成和解之善意，置而不論，顯屬違法，又就上訴人犯罪之
動機、手段、知識程度及家庭狀況等，未具體審酌，量刑是否妥
適，無從斷定云云，對於原審刑罰裁量職權之行使，任意指摘，
自非適法之第三審上訴理由。其上訴為違背法律上之程式，應予
駁回。本件既從程序上為駁回上訴之判決，且上訴人所處之刑已
逾有期徒刑二年，不合緩刑要件，所請酌減其刑並宣告緩刑，無
從審酌，併予敘明。
據上論結，應依刑事訴訟法第三百九十五條前段，判決如主文。
中    華    民    國  一○○  年    四    月    七    日
                      最高法院刑事第十二庭
                          審判長法官  陳  世  淙  
                                法官  陳  東  誥  
                                法官  何  菁  莪  
                                法官  許  錦  印  
                                法官  施  俊  堯  
本件正本證明與原本無異
                                      書  記  官  
中    華    民    國  一○○  年    四    月   十一   日
                                                      K